【裁判字號】    90,易,281
【裁判日期】    900323
【裁判案由】    毒品危害防制條例
【裁判全文】
臺灣臺北地方法院刑事判決                            九十年度易字第二八一號
    公  訴  人  臺灣臺北地方法院檢察署檢察官
    被      告  甲○○
右列被告因違反毒品危害防制條例案件，經檢察官提起公訴（八十九年度毒偵字第二
三四四號），本院判決如左：
    主    文
甲○○連續施用第二級毒品，累犯，處有期徒刑肆月，如易科罰金，以參佰元折算壹
日。
    事    實
一、甲○○曾於民國八十五年間因違反麻醉藥品管理條例，經本院判處有期徒刑五月
    確定，於八十五年十一月十八日執行完畢，猶不知悔改，復於八十九年間因施用
    毒品案件，經依台灣台中地方法院以八十九年度毒聲字第三二七號裁定送觀察、
    勒戒後，認無繼續施用毒品之傾向，由台灣台中地方法院檢察署檢察官於八十九
    年一月二十八日以八十八年度毒偵字第二六一七號為不起訴處分確定。嗣又基於
    概括之犯意，自八十九年二月中旬起，迄同年五月二十八日止，在臺北市○○區
    ○○路萬美街二段二十一巷三十五號二樓之三住處及同路下崙公園內等處，以將
    安非他命置於錫箔紙上，下方以火燒烤使之產生煙霧加以吸食之方式，連續施用
    第二級毒品安非他命多次，嗣於八十九年五月二十八日十七時許犯罪被發覺前，
    前往臺北市政府警察局文山第一分局木柵派出所自首而接受裁判。甲○○經本院
    以八十九年度毒聲字第二六一０號裁定送台灣臺北看守所附設勒戒所觀察、勒戒
    後，認有繼續施用毒品傾向。
二、案經臺北市政府警察局文山第一分局報告臺灣臺北地方法院檢察署檢察官偵查起
    訴。
    理    由
一、右開犯罪事實，業據被告甲○○坦承不諱，而被告於八十九年五月二十八日經警
    採集尿液送鑑定結果，呈安非他命陽性反應，有臺北市立療養院煙毒尿液檢驗報
    告書一份附卷可稽；而被告前因施用毒品案件，經依臺灣臺中地方法院以八十九
    年度毒聲字三二七號裁定送觀察、勒戒後，認無繼續施用毒品之傾向，由臺灣臺
    中地方法院檢察署於八十九年一月二十八日以八十九年度毒偵字第二六一七號為
    不起訴處分確定，有該不起訴處分書在卷足憑。其於五年內再犯毒品危害防制條
    例第十條之罪，經裁定送觀察勒戒，認有繼續施用毒品傾向，有本院八十九年度
    毒聲字第二六一０號裁定及臺灣臺北看守所附設勒戒所有無繼續施用毒品傾向證
    明書一份附卷可參，事證明確，被告之犯行堪以認定。
二、核被告所為，係犯毒品危害防制條例第十條第二項之施用第二級毒品罪。被告非
    法持有安非他命之低度行為為非法施用安非他命之高度行為所吸收，不另論罪。
    其先後多次施用第二級毒品之犯行，時間緊接，所犯係構成要件相同之罪，顯係
    基於概括犯意為之，為連續犯，依刑法第五十六條之規定，以一罪論，並加重其
    刑。又被告前因違反麻醉藥品管理條例，經本院判處有期徒刑五月確定，於八十
    五年十一月八日執行完畢，此有臺灣高等法院檢察署刑案紀錄簡覆表在卷可按，
    其於有期徒執行完畢後，五年內再犯有期徒刑以上之本罪，為累犯，應依刑法第
    四十七條之規定遞加重其刑。另被告於犯罪後自行前往警察機關報案，有臺北市
    政府警察局文山第一警察分局刑事案件報告書在卷可稽，為對未發覺之犯罪自首
    而接受裁判，應依刑法第六十二條之規定，減輕其刑。爰審酌被告前經不起訴處
    分，不思悔悟，仍再犯施用毒品之罪，施用毒品戕害個人身心及社會風氣甚鉅，
    惟犯後尚能坦承犯行，深具悔意等情狀，量處如主文所示之刑。末按，被告行為
    後，刑法第四十一條業已於九十年一月四日修正，並於九十年一月十日經總統公
    布，於九十年一月十二日生效，修正前刑法第四十一條係規定：「犯最重本刑為
    三年以下有期徒刑以下刑之罪，而受六月以下有期徒刑或拘役之宣告，因身體、
    教育、職業或家庭之關係，執行顯有困難，得以一元以上三元以下折算一日，易
    科罰金」之規定，修正後則規定：「犯最重本刑為五年以下有期徒刑以下之刑之
    罪，而受六個月以下有期徒刑或拘役之宣告，因身體、教育、職業、家庭之關係
    或其他正當事由，執行顯有困難者，得以一元以上三元以下折算一日，易科罰金
    。但確因不執行所宣告之刑，難收矯正之效，或難以維持法秩序者，不在此限。
    」，而被告所犯本案係最重本刑為三年以下有期徒刑之罪，依前揭修正前後之規
    定，其受六個月以下有期徒刑之宣告時，倘因身體、教育、職業、家庭之關係或
    其他正當事由，執行顯有困難者，均得以一元以上三元以下折算一日易科罰金，
    是修正後之刑法第四十一條第一項前段之規定既未較不利於被告，依刑法第二條
    第一項前段之規定，應適用裁判時之新法，併予諭知易科罰金之折算標準。
據上論斷，應依刑事訴訟法第二百九十九條第一項前段，毒品危害防制條例第十條第
二項，刑法第十一條前段、第二條第一項前段、第五十六條、第四十七條、第四十一
條第一項、第六十二條，罰金罰鍰提高標準條例第二條，判決如主文。
本案經檢察官薛維平到庭執行職務
中      華      民      國      九十      年      三      月  二十三    日
                           臺灣臺北地方法院刑事第八庭
       審判長法  官  王  淑  滿
                                         法  官  鄭  佾  瑩
                                         法  官  李  宜  娟
右正本證明與原本無異。
如不服本判決，應於判決送達後十日內向本院提出上訴狀 (應附繕本) ，上訴於臺灣
高等法院。
                                         書記官  蘇  秋  
中      華      民      國      九十      年      三      月  二十三    日
附錄本案論罪科刑所依據之法條全文：
毒品危害防制條例第十條第一項、第二項
施用第一級毒品者，處六月以上五年以下有期徒刑。
施用第二級毒品者，處三年以下有期徒刑。


司法院資訊處製作；財團法人民間司法改革基金會備份。
